臺灣板橋地方法院刑事判決　　　　　　　 92年度自字第318號
自　訴　人　戊○○
自訴代理人　崔百慶律師
?????　王柏棠律師
被　　　告　丙○○
上列被告因詐欺案件，經自訴人提起自訴，本院判決如下：
    主  文
丙○○意圖為自己不法之所有，以詐術使人將本人之物交付，處
有期徒刑貳年陸月。
    事  實
一、丙○○係永基光國際有限公司（下稱永基光公司）之股東，
    透過永基光公司負責人吳麗櫻認識巨圓股份有限公司（下稱
    巨圓公司）之特別助理甲○○，並進而認識巨圓公司之出資
    者乙○○「卓博士」（英文縮寫：C.T.CHO ，下稱卓博士）
    ，其明知巨圓公司僅曾同意其持該公司之輪圈、運動器材零
    件、UFO 圓屋等不同產品去開發樣品並由其簽立保密切結書
    ，其並未自卓博士處取得「無能源發電機」（磁能發電機）
    之研發、製造、銷售等權利，於以不詳方式取得卓博士無能
    源發電機之英文技術資料後，竟意圖為自己之所有，基於詐
    欺取財之犯意，於90年間，在其臺北縣永和市○○路○ 段15
    6 號8 樓之6 住處，向戊○○佯稱其已自卓博士處取得「無
    能源發電機」之代理權，有利可圖，並偽稱戊○○僅需支付
    其新台幣（下同）3 千萬元之權利金，即可取得應用於電腦
    資訊產品（含手機、筆記型電腦等）上之「無能源發電機」
    在北亞洲之銷售代理權等語，致戊○○陷於錯誤，於90年間
    與丙○○共同成立大亞洲有限公司（下稱大亞洲公司），並
    以大亞洲公司為借款人，丙○○與戊○○擔任連帶保證人，
    於91年9 月11日向葉條輝借款900 萬元，戊○○進而於91年
    10 月9日、91年12月20日，自其臺灣商業銀行永和分行（下
    稱臺灣銀行）帳號000000000000號帳戶分別匯款1 千萬元及
    5 百萬元至由丙○○擔任執行長之臺灣啟銳科技股份有限公
    司（下稱啟銳公司）臺灣銀行帳號000000000000號帳戶中，
    作為支付丙○○「無能源發電機」產品之銷售代理權利金之
    用。嗣因丙○○遲遲無法提供可應用於電腦資訊產品上之「
    無能源發電機」產品，戊○○始知受騙。
二、案經自訴人戊○○提起自訴。
    理  由
壹、證據能力部分
一、按被告以外之人於審判外之言詞或書面陳述，除法律有規定
    者外，不得作為證據，刑事訴訟法第159 條第1 項定有明文
    。又被告以外之人於審判外之陳述，雖不符同法第159 條之
    1 至第159 條之4 之規定，而經當事人於審判程序同意作為
    證據，法院審酌該言詞陳述或書面陳述作成時之情況，認為
    適當者，亦得為證據。當事人、代理人或辯護人於法院調查
    證據時，知有第159 條第1 項不得為證據之情形，而未於言
    詞辯論終結前聲明異議者，視為有前項之同意，同法第159
    條之5 固亦明文甚詳。
二、而鑒於採用傳聞證據排除法則之重要理由之一，係因傳聞證
    據未經當事人之反詰問予以覈實，若當事人願放棄對原供述
    人之反對詰問時，原則上即可承認該傳聞證據之證據能力，
    而揆諸我國刑事訴訟法第159 條之5 之立法理由，除參照前
    述傳聞證據排除法則之基本法理外，亦參考日本刑事訴訟法
    第326 條之立法例，查日本刑事審判實務之運作，有關當事
    人均同意作為證據之傳聞書面材料或陳述，可直接援引該國
    刑事訴訟法第326 條作為傳聞例外之法律依據，僅在當事人
    不同意之情況下，乃須根據其他傳聞例外規定俾以斟酌該等
    書面材料或陳述是否具有證據能力，在當事人間無爭執之案
    件中，傳聞證據基本上均可依據前引規定提出於法院使用，
    據此，我國刑事訴訟法第159 條之5 之適用應可作同上之解
    釋。
三、本件卷附取款憑條、存入憑條、巨圓公司與永信藥品工業股
    份有限公司（下稱永信公司）簽立之喉糖總經銷代理權契約
    書、支票影本暨退票理由單、巨圓公司與啟銳公司之登記基
    本資料查詢、董監事（經理人）資料查詢、票據拒絕往來戶
    查詢等，皆為被告以外之人在審判外所為之書面陳述，均屬
    傳聞證據，惟自訴人、自訴代理人及被告就前開審判外之陳
    述，迄於言詞辯論終結前未為異議之聲明，而本院審酌彼等
    陳述作成時之情況，核無證明力明顯過低之瑕疵，亦認為以
    之作為證據為適當，故依諸上開規定及說明，前引傳聞證據
    ，是否屬於傳聞之例外，無庸先行考量刑事訴訟法第159條
    之4 等規定，得逕依同法第159 條之5 第1 項、第2 項之規
    定作為證據。
四、至關於丁○○94年6 月20日刑事證明狀及己○○94年6 月21
    日之刑事證明狀，分屬證人丁○○、己○○於審判外之書面
    陳述，自訴代理人、自訴人及被告雖於本案言詞辯論終結前
    ，皆未就該等書面陳述之證據能力聲明異議，惟本院審酌該
    等書面陳述均係臨訟製成，復無任何情事足以擔保該等書面
    陳述具有特別可信性，是本院認該等審判外書面陳述應無證
    據能力，皆不得直接作為認定被告犯罪事實存否之證據。
貳、認定本案犯罪事實之證據及理由
一、訊據被告丙○○固坦承其曾向自訴人戊○○陳稱其已由卓博
    士處取得「無能源發電機」之生產、製造、銷售、研發等權
    利，並與自訴人約定由自訴人交付3 千萬元之權利金向其取
    得「無能源發電機」產品之銷售代理權，自訴人確曾支付其
    1500萬元，然迄今其尚未交付可應用於電腦資訊產品上之「
    無能源發電機」產品予自訴人等事實，惟否認有何詐欺取財
    之犯行，辯稱：85年5 、6 月期間，卓博士將「無能源發電
    機」之技術文件交給永基光公司之吳麗櫻，要求尋找電機專
    業背景之人才研發，因伊係永基光公司之股東，且為電機科
    畢業，因此吳麗櫻帶伊去找卓博士，卓博士於85年6 月28
    日即將「無能源發電機」之生產、銷售、研發等權利授權予
    伊，有被證二之授權合約書與技術文件為證。伊將卓博士之
    授權文件與技術文件交付予自訴人評估討論後，自訴人認為
    十分有潛力，因此先以自訴人之「伯漢工程顧問有限公司」
    先行開發「無能源發電機」產品，自訴人並在90年成立大亞
    洲公司，希望能取得「無能源發電機」之代理權，伊有同意
    以3 千萬元之價格將「無能源發電機」之銷售代理權授權予
    自訴人。自訴人交付之1500萬元中，其中5 百萬元乃自訴人
    欲用以取得防電磁波元件銷售代理權之代理金，只有1 千萬
    係支付「無能源發電機」之代理金，自訴人另外交付予伊之
    2 千萬元支票跳票，故自訴人總共僅交付1 千萬元之代理金
    ，因此伊未將「無能源發電機」之代理權給自訴人。且本件
    「無能源發電機」產品仍在研發階段，伊並未對自訴人稱已
    有可以量產之實際產品，伊未對自訴人施用詐術云云。
二、經查：
(一)、被告與自訴人曾約定由自訴人支付3 千萬元之代價以向被告
    取得可應用於電腦資訊產品之「無能源發電機」在中國大陸
    、臺灣、日本、韓國等北亞洲地區之銷售代理權乙節，除為
    被告所是認，且有被告、自訴人雙方於92年9 月10日親自簽
    署、被告並不否認其形式上真正之「確認繳給磁能發電機銷
    售代理權利金合約書」附卷可稽，此部分至為明確。又自訴
    人與被告共同成立大亞洲公司後，曾於91年9 月11日以大亞
    洲公司為借款人，被告與自訴人擔任連帶保證人，向葉條輝
    借款900 萬元，自訴人復於91年10月9 日、91年12月20日，
    自其臺灣銀行帳號000000000000號帳戶分別匯款1 千萬元及
    5 百萬元至被告之啟銳公司臺灣銀行帳號000000000000號帳
    戶中，用以支付自訴人繳納予被告之「無能源發電機」銷售
    代理權利金等情，除經自訴人指訴在卷，被告亦不諱前述向
    葉條輝借款900 萬元及曾收受自訴人前開1500萬元之事實，
    並有協議書、公證書及公證費用收據各1 紙、取款憑條與存
    入憑條各2 紙在卷足參，核與前開「確認繳給磁能發電機銷
    售代理權利金合約書」上自訴人曾二次轉帳匯款至啟銳公司
    籌備人即被告帳戶中之記載相符，堪認自訴人此部分之指訴
    亦與事實相符。被告雖辯稱自訴人前開所支付之1500萬元中
    ，僅有1 千萬係用以支付「無能源發電機」之權利金，餘
    500 萬元自訴人乃用以繳納防電磁波元件銷售代理權之代理
    金云云，惟參以自訴人於本院準備程序中原不否認自訴人已
    支付1500萬元「無能源發電機」權利金之事實（見本院93年
    2 月10日準備程序筆錄），嗣方改稱其中500 萬元乃自訴人
    用以支付防電磁波元件之權利金云云，且前開被告自承確由
    其親自簽名之「確認繳給磁能發電機銷售代理權利金合約書
    」上，亦已載明自訴人確曾因「無能源發電機」銷售代理權
    利金事宜，而於91年10月9 日、91年12月20日共先後二次轉
    帳1500萬元至被告啟銳公司帳戶之事實，上開合約書又係於
    自訴人匯款後之92年9 月10日所簽立，如被告確未收受自訴
    人轉帳匯款之1500萬元「無能源發電機」銷售代理權利金，
    ，當無於上開合約書簽名確認之理。再徵以被告所提出之防
    電磁波元件授權同意書（見本院卷A 第136 頁），其上僅有
    被告之單方簽名，自訴人並未簽名其上，自訴人稱該份授權
    合約書乃被告片面製作，其並未支付被告任何關於防電磁波
    元件之權利金等語，非無可憑，俱徵被告辯稱自訴人匯款50
    0 萬元係用以支付防電磁波元件乙節並不實在。
(二)、被告並未自卓博士處取得「無能源發電機」之生產、銷售、
    研發等相關授權、卓博士亦未簽署被證二之無能源發電機授
    權合約書等事實，業據證人即卓博士之特別助理甲○○到庭
    具結證稱：伊係巨圓有限公司之特別助理，亦係卓博士之特
    別助理，C.T.CHO 為卓博士之英文縮寫。巨圓公司之主要業
    務為喉糖、葡萄糖等食品業務以及呼吸過濾器、腳踏車零件
    、直流馬達零件、變壓器等製造業務。卓博士在臺灣之一切
    活動均由伊安排，因卓博士會說中文但看不懂字，因此卓博
    士與臺灣廠商見面時伊均會在場，卓博士需要伊在旁邊，伊
    會協助卓博士處理與臺灣廠商簽約之事宜或簽保密切結書書
    。另外例如與臺灣永信製藥公司簽約亦係伊陪同在場，當時
    係卓碧東先生出面與永信製藥簽約，但卓碧東事先一定已經
    講得很清楚，才會去簽約。卓碧東與卓博士均會委由伊處理
    中文合約之歸檔、聯絡、樣品等後續執行事宜。吳麗櫻則是
    伊教會之姊妹與巨圓公司喉糖產品之經銷商，亦為永基光公
    司之負責人，被告則是吳麗櫻很小之投資商，伊係因吳麗櫻
    才認識被告，吳麗櫻曾對伊說被告因卡拉OK之事讓她損失慘
    重。卓碧東去世後，被告對伊說他自己在大陸經營網路電話
    及高科技產品，獲利豐碩，財產雄厚，又繼承龐大遺產，想
    要來臺灣設廠，希望伊幫他引薦卓博士，他需要新產品。被
    告有拿巨圓公司之腳踏車輪圈、零件、可任意組合屋零件等
    不同產品去做樣品並簽保密切結書，卓博士有給他不同產品
    之圖樣及相關樣品讓被告做為參考，因為被告要設工廠。但
    伊並未看過被證二之授權合約書，伊確定該授權合約書製作
    時伊不在場，卓博士亦不可能簽署該授權合約書，授權合約
    書內容十分簡陋，但巨圓公司之合約（如與永信公司、張效
    良所簽之合約）必有正式條款，列明雙方之權利義務關係與
    簽約人之基本資料，況且無能源發電機是伊公司最大之案子
    ，商機很大，不可能以如此簡略之方式授權予被告或永基光
    公司。被證二之授權合約書有些英文資料，原本是當時卓博
    士給吳麗櫻的，與被告無關，因為吳麗櫻英文很好，卓博士
    請吳麗櫻先看懂該份資料並評估有無能力、財力再進一步洽
    談，後來吳麗櫻自己放棄，巨圓公司也未再與吳麗櫻洽談，
    但伊不知道被告為何會拿到該份報告，基本上那僅為一份普
    通之報告而已。被告曾拜託伊請卓博士將「無能源發電機」
    授權給他，伊對被告說這是不可能的，被告亦曾親口要求卓
    博士授權，伊曾在場，卓博士對被告說你連一些基本簡單之
    案子都無法成功，勿想一步登天，卓博士絕無授權被告或永
    基光公司銷售可用在手機及筆記型電腦之無能源發電機，亦
    無授權丁○○研發或製造無能源發電機。被告僅曾標到馬達
    軸心與線圈，並在世貿簽保密協定書，馬達軸心跟線圈是無
    能源發電機之零件，巨圓公司並未讓丙○○去銷售整個無能
    源發電機或從事吸金行為，這是完全兩回事，而且後來樣品
    丙○○亦未再修改完善即已結束等語綦詳（見本院94年6 月
    22 日 審判筆錄），由此觀之，證人甲○○乃巨圓公司與卓
    博士之特別助理，由於卓博士未能識別中文文字，因此卓博
    士與臺灣廠商接洽時，均需由甲○○在場協助，且卓博士會
    委由甲○○從事中文合約之歸檔、聯絡、樣品等後續執行事
    宜，是甲○○對於巨圓公司或卓博士所簽訂之相關合約內容
    均十分熟稔，證人甲○○依據其親身見聞處理巨圓公司與卓
    博士業務之經歷，已證述被告雖曾持巨圓公司之不同產品前
    去開發樣品並簽具保密切結書，然卓博士確未將「無能源發
    電機」之相關權利授權予被告或永基光公司，亦未簽署被證
    二之授權合約書，另被證二之英文技術資料則係卓博士交付
    予吳麗櫻，並非交付予被告等節甚明，且有甲○○庭呈被告
    簽立之保密切結書、巨圓公司與永信公司簽立之喉糖總經銷
    代理權契約書等件為證，觀諸該等被告簽立之保密切結書，
    確均與「無能源發電機」之授權事宜無涉，而證人甲○○與
    被告亦無何恩怨仇隙，應無設詞構陷被告之理，堪認證人甲○○之證詞應可採信。
(三)、被告雖提出被證二之授權合約書影本為證，陳稱該授權合約
    書乃85年6 月28日在卓博士位於忠孝東路4 段辦公室由卓博
    士、吳麗櫻及其本人親簽，甲○○亦在現場，該授權書上之
    中文應係甲○○所寫等語。然證人甲○○已證述其並未見過
    該份授權合約書，亦未寫過該授權書上之任何文字，而比對
    該份授權合約書上「永基光國際有限公司」、「無能源發電
    機」之字跡，與證人甲○○當庭書寫同字詞之筆跡確迥不相
    侔，有甲○○之書寫筆跡資料1 紙存卷可按。再者，觀諸上
    開巨圓公司與永信公司簽訂之經銷代理權契約書之內容，簽
    約雙方乃以正式條款詳細列明當事人之交易條件、契約期間
    、授權事項等權利義務關係，當事人欄並由雙方代表人簽名
    並蓋印，惟被證二之授權合約書卻僅記載「甲方：C.T.CHO
    同意授權乙方：永基光國際有限公司可應用甲方之專利發明
    產品無能源發電機於研發、生產、銷售產品上，但乙方同意
    不可將其取得之專利發明產品轉讓於第三者做其他用途」寥
    寥數行，對於授權期間、授權條件等重要契約事項則均付闕
    如，而參以甲○○證述「無能源發電機」乃巨圓公司最大之
    案件，及被告與自訴人約定「無能源發電機」之銷售代理權
    利金高達3 千萬元等情，「無能源發電機」之交易重要性不
    言可喻，衡情卓博士殊無以遠較一般契約內容簡陋粗糙之方
    式將「無能源發電機」研發、生產、銷售之權利授權予被告
    之可能。又被證二授權合約書上「永基光國際有限公司」、
    「無能源發電機」、「吳麗櫻、丙○○」等文字，其書寫風
    格幾近雷同，極可疑係出自同一人之手，顯非如被告所稱乃
    由各當事人親簽，是被告辯稱該授權合約書乃卓博士簽立之
    授權文件云云，應係其卸責之詞，委無足採。
(四)、證人己○○雖於本院審理中結證：伊認識被告約有四年，當
    時伊要去找自訴人，剛好被告就在自訴人之辦公室，伊有聽
    到被告與自訴人在談事情，內情伊不清楚，伊記得當時桌上
    有發電機之殼及發電機之樣品，樣品有大有小，大的像有線
    圈之馬達，小的有點像魚缸裡打空氣用之裝置，但伊無法確
    定是否為無能源發電機，因伊與被告乃初次見面，被告亦未
    對其說明該等物品用途如何。伊曾見證自證一之「確認繳給
    磁能發電機銷售代理權利金合約書」，但細節及授權之實質
    內容伊不清楚，伊只問雙方是否有該回事，被告說有這回事
    ，伊只是將合約瀏覽一下而已。伊目前並未看過可用在手機
    、筆記型電腦上之「無能源發電機」實體，全世界迄今似乎
    亦未有此產品，但用在其他用途者伊有見過，它是只要提供
    它一些電力即可帶動磁浮軸承轉動，產生電力，伊認為大的
    可以做得出來，小的應該也沒有問題等語（見本院94年7 月
    28日審判筆錄），是證人己○○雖為前開確認繳給磁能發電
    機銷售代理權利金合約書之見證人，但其僅有稍微瀏覽該合
    約書之記載，並向雙方詢問是否有合約書記載之內容，但就
    自訴人與被告間約定之真正實質內容及被告是否確曾自卓博
    士處取得「無能源發電機」之相關權利等情形則均無所悉；
    又證人己○○與被告初次見面時，雖曾在自訴人辦公室之桌
    上見到發電機之外殼及樣品，惟其並無從確定該物品是否即
    為「無能源發電機」，且證人己○○亦已證述其確未見過可
    應用於手機、筆記型電腦上之「無能源發電機」，足認證人
    己○○並無法證實被告業經卓博士授權取得「無能源發電機
    」研發、生產、銷售等權利或被告確具有製造生產可應用於
    手機、筆記型電腦等電腦資訊產品之「無能源發電機」之能
    力，自無從以證人己○○之證詞而遽認被告所稱其有取得卓
    博士授權之辯解堪可採信。
(五)、再證人丁○○固亦於本院審判中到庭具結證述：85年間，被
    告曾向伊提及「無能源發電機」及卓博士，被告拿了被證二
    之授權合約書及一份無能源發電機之基本技術資料（即被證
    二之圖示及英文說明）讓伊看，但伊並未於85年6 月28日簽
    署授權合約書時在場。所謂「無能源發電機」是伊等對外宣
    稱，其實「無能源發電機」之功用是輸入小、輸出大，是這
    樣一個結構之發電機，伊研讀上開資料後，研判它理論基礎
    是正確的，之後伊要求丙○○安排伊與卓博士見面，伊有向
    卓博士討教該問題，卓博士即讓伊等做做看，實際上是由伊
    這邊找工廠來作研發，一直到現在，但如何銷售伊不清楚，
    且迄今尚未研發可運用在手機及筆記型電腦上之「無能源發
    電機」。卓博士並未將「無能源發電機」研發、生產、製造
    、銷售之權利授權予伊，至於有無授權給被告伊不知道等情
    （見本院94年7 月28日審判筆錄），惟證人甲○○則於本院
    中證述：卓博士並不認識丁○○，被證二之英文資料乃當初
    卓博士給吳麗櫻看的，被告如何處理伊不清楚，卓博士並未
    授權丁○○研發「無能源發電機」，後來伊有與徐炎堂先生
    去找過丁○○，談到「無能源發電機」之事，伊認為丁○○
    亦為受害者等情（見本院94年7 月28日審判筆錄），是就丁○○是否與卓博士相識，卓博士是否曾同意丁○○從事「無
    能源發電機」產品之相關研發工作，丁○○與甲○○之證詞
    有所扞格，然丁○○既已自承卓博士並未授權其「無能源發
    電機」研發、生產、製造、銷售之權利，其亦不知卓博士有
    無授權予被告，被證二授權合約書及「無能源發電機」英文
    技術資料，復均為被告片面交付予丁○○閱覽，對於該授權
    合約書是否真正與該份英文技術資料之來源，丁○○均無法
    加以確認，是亦難執丁○○此部分證言而為有利於被告之證
    據。
(六)、至證人己○○94年6 月21日刑事證明狀及丁○○94年6月23
  ?日刑事證明狀中所為之審判外書面陳述，雖均不得直接援引
    為被告本案犯罪事實存否之證據，已如前述，惟被告於本院
    審理中提出該二份書面陳述，無非係作為彈劾證據使用，欲
    用以削弱自訴人方面所提出證據之證明力。經核己○○上開
    刑事證明狀係就被告與庚○○之投資案提出說明，實與本件
    被告詐騙自訴人之犯行無涉。另丁○○於其前開刑事證明狀
    中則陳稱「證明於85年丙○○先生、吳麗櫻小姐得卓博士授
    權，簽授權開發研製高級Motor-Transformer-Generator ，
    並于當年10月丙○○先生交付本人研究開發及製造，本人研
    發不曾中間……每年來也蒙卓博士每次親自指導，直至91年
    ……得卓博士、王特助唯玲小姐、丙○○先生首肯，在世貿
    辦公室與鄭經理簽訂保密合約，繼續協助本人研發手工製作
    之M.T.G 發電機，送卓博士測試，雖一再失敗，但仍不間斷
    ……」等語，其中丁○○所述之Motor-Transformer-Genera
    tor 是否即為本件之「無能源發電機」，已值商榷，縱認丁○○該刑事證明狀中所指Motor-Transformer-Generator 確
    係「無能源發電機」無訛，其於該證明狀所稱被告、吳麗櫻
    曾獲卓博士授權開發、研製「無能源發電機」等語，亦與其
    前開在本院審理中具結所為之證言相悖，殊難採信。從而，
    本案尚無從憑己○○、丁○○前開刑事證明狀之書面陳述而
    為有利於被告之認定。
(七)、被告固於本院審理中以前詞置辯，惟其原係辯稱：本件自訴
    人認卓博士授權給伊使用之「無能源發電機」有利可圖，因
    此與伊成立大亞洲公司，並一同研發「無能源發電機」，將
    樣品交由卓博士測試，但因伊與自訴人研發之樣品一直無法
    達到卓博士之要求，債務日益龐大，經伊調查卓博士之專利
    資料及相關企業，發現巨圓公司乃由人頭擔任負責人，且早
    就拒絕往來，才知伊與自訴人似被卓博士詐騙，按理自訴人
    原應一同分攤此部分被騙之損失，但自訴人卻於92年9 月10
    日要求被告補簽代理權利金合約書，試圖將全部責任推給被
    告云云（見被告92年12月23日之刑事答辯狀）。嗣又改稱伊
    有取得卓博士「無能源發電機」之代理權，因想賺取利潤，
    因此才與自訴人成立大亞洲公司，目前「無能源發電機」尚
    在研發中，作出來即會授權予大亞洲公司銷售等語（見本院
    93年2 月10日準備程序筆錄）。後復翻稱：本件係因自訴人
    支付「無能源發電機」之2 千萬元支票跳票，自訴人僅支付
    1 千萬元之「無能源發電機」之代理權利金，因此伊方未將
    「無能源發電機」之代理權授予自訴人云云（見本院93年7
    月13日準備程序筆錄），是被告對於本件其何以未將可應用
    於電腦資訊產品之「無能源發電機」實體產品交付予自訴人
    之緣由，先後陳述互歧不一，已殊難採信。且自訴人前開支
    付予被告之1500萬元確均係作為繳納「無能源發電機」之代
    理權利金所用，非如被告所稱其中500 萬元乃支付防電磁波
    元件之權利金乙節，已詳敘如前，而被告所提出鍇騰有限公
    司簽發支付予啟銳公司之2 千萬元支票影本與退票理由單（
    附於本院卷A 第135 頁），核無任何具體事證足認與本案有
    何關連，是被告所稱其乃因自訴人之支票跳票方未履約云云
    ，要無可信。另查巨圓公司負責人之楊志民身分證字號為
    Ｚ000000000號，有巨圓公司登記基本資料查詢、董監事（經
    理人）資料查詢各1 紙附卷足稽（附於本院卷A 第267 頁、
    第268 頁），與被告所提出遭列為票據拒絕往來戶之「楊志
    民」（見被告92年12月23日答辯狀第82頁）之身分證字號均
    不相符，足見被告辯稱巨圓公司乃由人頭擔任負責人，負責
    人並已遭拒絕往來，其與自訴人乃遭卓博士詐騙云云，亦無
    足取。再者，卓博士並未將「無能源發電機」之相關權利授
    權予被告，被證二之授權合約書並非卓博士簽署之授權文件
    等節，亦業如前述，顯見被告所辯，均無可採。
(八)、被告雖傳訊證人乙○○即卓博士到庭作證，惟證人卓博士自
    94年4 月24日由臺灣出境後，即未再入境，此有入出境查詢
    資料1 紙存卷可考，卓博士之特別助理甲○○於本院審判中
    復已陳明卓博士因進行心臟開刀手術，無法回國應訊（見本
    院94年6 月22日審判筆錄），經本院商請甲○○轉知卓博士
    安排視訊設備，以俾本院進行遠距視訊之訊問程序，然經甲○○洽繫結果，因卓博士業已退休，甲○○無法與卓博士取
    得聯繫，致本院無從對證人卓博士進行遠距視訊乙節，亦經
    證人甲○○於本院審理中證述甚明（見本院94年7 月28日審
    判筆錄），並有卷附本院辦理刑事事件電話查詢登記表1 紙
    可稽，是證人卓博士部分已無調查之可能性，且被告本案之
    犯罪事實已臻明瞭，證人卓博士是否傳喚，亦均不影響本院
    之認定，此部分並無調查之必要。另被告復聲請本院調查自
    訴人與王聰熙曾詐騙其350 萬元之部分，因與本案被告犯罪
    事實並無關連性，亦無調查之必要，併此說明。
三、綜前，被告明知其並未自卓博士處獲得「無能源發電機」生
    產、研發、銷售等相關權利之授權，卻向自訴人佯稱其有該
    等權利，自訴人僅須支付3 千萬元之權利金，其即同意提供
    其生產之「無能源發電機」供自訴人銷售等語，致自訴人陷
    於錯誤，與被告共同成立大亞洲公司，先以大亞洲公司名義
    向葉條輝借款900 萬元後，再先後匯款1500萬元予被告用以
    支付「無能源發電機」之銷售代理權利金，事證明確，其詐
    欺犯行至堪認定。
參、論罪科刑之理由
??核被告意圖為自己不法之所有，以詐術使人將本人之物交付
    ，所為係犯刑法第339 條第1 項之詐欺取財罪。爰審酌被告
    之素行、犯罪之動機、目的、手段、所造成自訴人所受之財
    產損害非輕、犯後一再飾詞圖卸，不知悔改，且迄今尚未與
    自訴人達成和解，亦未賠償自訴人所受之損失等一切情狀，
    量處如主文所示之刑，以資懲儆。又被告就被證二之授權合
    約書部分是否涉有行使偽造私文書之犯嫌，應由檢察官另為
    適法之處理。
據上論斷，應依刑事訴訟法第343 條、第299 條第1 項前段，刑
法第339 條第1 項，罰金罰鍰提高標準條例第1 條前段，判決如
主文。
中　　華　　民　　國　　94　　年　　8 　　月　　18　　日
                  刑事第七庭  審判長  法　官  陳恒寬
                                      法?官  許必奇
                                      法?官  吳佳穎
以上正本證明與原本無異
如不服本判決應於送達後10日內向本院提出上訴狀
                                      書記官　蔡美如
中　　華　　民　　國　　94　　年　　8 　　月　　22　　日
附錄本案論罪科刑法條全文：
刑法第339條第1項：
意圖為自己或第三人不法之所有，以詐術使人將本人或第三人之
物交付者，處5 年以下有期徒刑、拘役或科或併科1000元以下罰
金。
